臺灣高雄地方法院刑事判決　　　　　110年度審交訴字第195號
公　訴　人　臺灣高雄地方檢察署檢察官
被　　　告　莊偉志


上列被告因過失致死案件，經檢察官提起公訴（110 年度偵字第
9070號、第11388 號），因被告於準備程序進行中就被訴事實為
有罪之陳述，經本院裁定改依簡式審判程序審理，判決如下：
    主  文
莊偉志犯過失致人於死罪，處有期徒刑壹年貳月。
    事實及理由
一、本件被告莊偉志所犯非死刑、無期徒刑、最輕本刑為3 年以
    上有期徒刑之罪或高等法院管轄之第一審案件，其於本院準
    備程序進行中就被訴事實為有罪之陳述，經告知簡式審判程
    序之旨，並聽取當事人之意見後，認無不得或不宜改依簡式
    審判程序進行之情形，爰依刑事訴訟法第273 條之1 第1 項
    規定，裁定進行簡式審判程序。又因改行簡式審判程序之故
    ，依刑事訴訟法第159 條第2 項之規定，本件不受同法第15
    9 條第1 項傳聞法則之限制，合先敘明。
二、本案犯罪事實及證據，除犯罪事實欄第1 行「車號000-0000
    」應更正為「車號000-0000」，第7 行「肝臟撕裂傷及頸椎
    骨折」應更正為「疑頸椎損傷及肝臟撕裂傷」；證據部分補
    充「公路監理電子閘門證號查詢汽車駕駛人資料」、「被告
    於本院審理中之自白」外，其餘均引用檢察官起訴書之記載
    （如附件）。
三、按汽車行駛時，駕駛人應注意車前狀況，並隨時採取必要之
    安全措施，道路交通安全規則第94條第3 項定有明文。經查
    ，被告於案發當時考領有合格之駕駛執照，有卷附公路監理
    電子閘門證號查詢汽車駕駛人資料可參（見本院卷第21頁）
    ，是其對於前揭行車規定自難諉為不知；而依卷附道路交通
    事故調查報告表㈠所載（見警卷第85頁），案發當時天候晴
    、夜間有照明、柏油路面乾燥、無缺陷、無障礙物、視距良
    好，並無不能注意之情事，詎被告竟疏未注意及此，貿然追
    撞被害人陳慶祝駕駛之車輛而肇事，其駕駛行為顯有過失。
    又被害人因本案車禍事故，受有多重性外傷而死亡等節，有
    國軍高雄總醫院附設民眾診療服務處診斷證明書、臺灣高雄
    地方檢察署相驗屍體證明書暨檢驗報告書在卷可憑（見警卷
    第29頁，相字卷第109 至121 頁），足見被告上揭過失行為
    與被害人之死亡結果間，具有相當因果關係無疑。從而，本
    案事證明確，被告上開犯行洵以認定，應依法論科。
四、論罪科刑：
  ㈠核被告所為，係犯刑法第276 條之過失致人於死罪。又被告
    於肇事後，犯罪偵查機關未發覺其犯行前，即主動向到場處
    理之警員自承其為肇事者，並願接受裁判，此有道路交通事
    故肇事人自首情形紀錄表在卷可稽（見警卷第91頁），堪認
    符合自首之要件，爰依刑法第62條前段規定，減輕其刑。
  ㈡爰以行為人之責任為基礎，審酌被告因上開過失駕駛行為而
    肇致本案車禍事故，並造成被害人死亡之結果，其過失犯行
    所造成之損害係屬重大而無可回復，誠屬不該。惟念及被告
    犯後坦承犯行，態度尚可；另考量被害人家屬目前僅領得強
    制汽車責任保險法相關補償金新臺幣200 萬，被告則因無法
    負擔被害人家屬請求金額而未能達成和解一情（見本院卷第
    25、71頁）；兼衡被告本案違反義務之程度，以及被告於警
    詢時自陳之教育程度與家庭經濟狀況（詳見警卷第7 頁）、
    素行（詳見卷附臺灣高等法院被告前案紀錄表）等一切情狀
    ，量處如主文所示之刑。
據上論斷，應依刑事訴訟法第273 條之1 第1 項、第299 條第1
項前段、第310 條之2 、第454 條第2 項，判決如主文。
本案經檢察官高永翰提起公訴，檢察官范文欽到庭執行職務。
中    華    民    國   111    年    2     月    9     日
                  刑事第五庭    法  官  林明慧
以上正本證明與原本無異。
如不服本判決應於收受判決後20日內向本院提出上訴書狀，並應
敘述具體理由。其未敘述上訴理由者，應於上訴期間屆滿後20日
內向本院補提理由書(均須按他造當事人之人數附繕本)「切勿逕
送上級法院」。
因疫情而遲誤不變期間，得向法院聲請回復原狀。
中    華    民    國   111    年    2     月    9     日
                                書記官  鄭永媚
附錄本判決論罪科刑法條：
中華民國刑法第276 條
因過失致人於死者，處5 年以下有期徒刑、拘役或50萬元以下罰
金。
【附件】
臺灣高雄地方檢察署檢察官起訴書
                                     110年度偵字第9070號
                                    110年度偵字第11388號
    被      告  莊偉志  男  22歲（民國00年0月00日生）
                        住高雄市○○區○○路0○0號
                        國民身分證統一編號：Z000000000號
上列被告因過失致死案件，已經偵查終結，認應提起公訴，茲將
犯罪事實及證據並所犯法條分敘如下：
        犯罪事實
一、莊偉志於民國110 年3 月25日4 時許，駕駛車號000-0000號
    自用小客車，行駛至國道1 號南向364.8 公里處時，應注意
    車前狀況、隨時採取必要之安全措施，當時並無不能注意之
    情事，竟低頭拿取副駕駛座腳踏墊上之衛生紙而疏於注意前
    方車況，進而追撞行駛於其前方、由陳慶祝駕駛之車號0000
    -00 號自小客車，致陳慶祝受有胸部鈍挫傷併雙側肋骨骨折
    及血胸、肝臟撕裂傷及頸椎骨折等傷害，經送醫後於同日5
    時50分經宣告急救無效而因多重性外傷死亡。
二、案經國道公路警察局第五公路警察大隊報告偵辦。
        證據並所犯法條
一、證據清單及待證事實：
┌──┬───────────┬────────────┐
│編號│      證據名稱        │待證事實                │
├──┼───────────┼────────────┤
│1   │被告莊偉志之自白      │全部犯罪事實。          │
├──┼───────────┼────────────┤
│2   │ADA-0827號汽車車輛詳細│全部犯罪事實。          │
│    │資料報表、死者陳慶祝之│                        │
│    │國軍高雄總醫院附設民眾│                        │
│    │診療服務處診斷證明書、│                        │
│    │承辦員警影像報告暨用路│                        │
│    │人提供之行車記錄器影像│                        │
│    │翻拍畫面、道路交通事故│                        │
│    │現場圖、道路交通事故調│                        │
│    │查報告表（一）（二）、│                        │
│    │現場暨車輛照片        │                        │
├──┼───────────┼────────────┤
│3   │本署相驗屍體證明書暨檢│死者陳慶祝受有上開傷勢而│
│    │驗報告書              │死亡之事實。            │
└──┴───────────┴────────────┘
二、核被告所為，係犯刑法第276條過失致死罪嫌。
三、依刑事訴訟法第251條第1項提起公訴。
    此  致
臺灣高雄地方法院
中    華    民    國   110    年    10    月    5     日
                              檢  察  官  高  永  翰
上正本證明與原本無異
中    華    民    國   110    年    10    月    17    日
                              書  記  官  陳  乃  維
所犯法條：
中華民國刑法第276條(過失致死罪)：
因過失致人於死者，處5年以下有期徒刑、拘役或50萬元以下罰金。